臺灣臺中地方法院協商程序判決
　　　　　　　　　　　　　　　　　　 100年度易字第1906號
公　訴　人　臺灣臺中地方法院檢察署檢察官
被　　　告　郭弄
　　　　　　郭金祿
上二人共同
選任辯護人　張居德律師
上列被告等因侵占案件，經檢察官提起公訴（99年度偵字第2790
3 號），檢察官聲請法院改依協商程序而為判決，本院認為適當
，同意由受命法官獨任進行協商判決程序，判決如下：
一、主文：
    郭弄、郭金祿共同意圖為自己不法之所有，而侵占自己持有
    他人之物，各處有期徒刑陸月，減為有期徒刑月，如易科
    罰金，均以銀元佰元即新臺幣玖佰元折算壹日。各緩刑貳
    年。
二、犯罪事實要旨：
    郭弄、郭金祿2 人為父子，共同在大陸地區浙江省杭州市經
    營「杭州德川建材有限公司」（下稱德川公司），由郭金祿
    擔任負責人。杜國棟於民國83年間，出資新臺幣約3,500,00
    0 元投資該公司，成為德川公司之股東。因德川公司之客戶
    「浙江華順房地產投資有限公司」（下稱浙江華順公司）有
    1 批房子滯銷，德川公司之股東得以房價9 折之優惠購買，
    杜國棟即於86年9 月間，委託郭金祿代向浙江華順公司購買
    位於浙江省杭州市金隆花園金蘭軒9003室之房地（下稱系爭
    房屋）1 戶，房屋原總價為美金63,064.06 元，以9 折價格
    計算併換算當時新臺幣1 比27.5之匯率，系爭房屋之總價為
    新臺幣156,835 元，換算為人民幣522,152 元。杜國棟扣除
    當年自德川公司應分得之股利新臺幣約50餘萬元後，透過其
    父親杜玉成交付現金新臺幣約101 萬餘元與郭金祿，一次付
    清系爭房屋價款，杜國棟因此取得浙江華順公司開立之統一
    發票（其上記載金額為人民幣522,152 元）、郭金祿擔任代
    理人之杭州市商品房銷售合同書及系爭房屋所有權狀正本各
    1 份。嗣於92年12月18日，郭弄前往高雄市○○路與中正路
    口之「鄧師傅餐廳」，與杜國棟洽談出售德川公司持股一事
    ，並詢問杜國棟是否欲將系爭房屋一併出售，經杜國棟當場
    表示同意，郭弄即交付「辦理杜國棟房產過戶手續須提供的
    資料」之電腦打字資料1 份與杜國棟，指示杜國棟應提供「
    1.經當地公證部門公證的委託書（原本）。2.杜國棟房產證
    、契稅證等（原件）。3.杜國棟及夫人的臺灣身分證、臺胞
    證（複印件）」等資料作為房產過戶之用。杜國棟即於翌日
    （即92年12月19日）以郵局掛號方式，將系爭房屋之所有權
    狀正本寄至臺中市○區○○街33之1 號，由郭弄收受，郭弄
    收受系爭房屋所有權狀後，除確認已收到無誤外，於92年12
    月23日，復以信函提醒杜國棟應速寄郭金祿擔任代理人之委
    託書、統一發票及杭州市商品房銷售合同書等資料，以利辦
    理房產過戶。杜國棟隨即依指示將上開資料寄與郭弄，並由
    郭金祿負責該房屋之實際銷售事宜。詎郭弄、郭金祿2 人受
    杜國棟委託代賣系爭房屋後，於93年6 月29日，將前開取得
    之系爭房屋所有權狀、統一發票及杭州市商品房銷售合同書
    等資料交給浙江華順公司之財務「方振浩」收受，系爭房屋
    即於93年8 月間以新臺幣1,560,000 元，轉賣並過戶予樓必
    和。詎郭弄、郭金祿竟共同基於意圖為自己不法所有之犯意
    聯絡，僅於93年6 月11日，給付杜國棟新臺幣500,000 元之
    部分房屋價款，即以杜國棟自始至終並非系爭房屋所有權人
    為由，拒絕將其餘售屋款項交付與杜國棟，共同將售屋其餘
    款項侵占入己。
三、證據名稱：
  (一)證人即告訴人杜國棟之指述。
  (二)被告郭金祿簽名蓋章之「委託書」。
  (三)編號004968房銷售統一發票、杭州市商品房銷售合同書、浙
    江華順公司之收據、中華人民共和國浙江省杭州市國立公證
    處「公證書」、被告郭弄簽名之信件、附件及該信件信封影
    本、進帳單、統一發票存根聯、存證信函。
  (四)告訴人杜國棟萬泰商業銀行帳戶存摺明細影本、93年6 月11
    日「收據」。
  (五)郭金祿全份資料（網路查詢資料）。
  (六)杜國棟掛號函件執據影本。
  (七)「辦理杜國楝房產過戶手續須提供的資料」之電腦打字資料
    。
  (八)杭州市商品房銷售合同書影本。
  (九)被告郭弄人物介紹之網路列印資料、照片及名片。
  (十)被告郭弄、郭金錄於本院準備程序中之自白。
四、處罰條文：刑法第2 條第1 項前段、第28條（修正前）、第
    335 條第1 項、第41條第1 項前段（修正前）、第74條第1
    項第1 款，廢止前罰金罰鍰提高標準條例第2 條，現行法規
    所定貨幣單位折算新臺幣條例第2 條，刑法施行法第1 條之
    1 ，中華民國九十六年罪犯減刑條例第2 條第1 項第3 款、
    第7 條、第9 條，判決如主文。
五、協商判決有刑事訴訟法第455 條之4 第1 項第1 款於本訊問
    程序終結前，被告撤銷協商合意或檢察官撤回協商聲請者；
    第2 款被告協商之意思非出於自由意志者；第4 款被告所犯
    之罪非第455 條之2 第1 項所得以協商判決者；第6 款被告
    有其他較重之裁判上一罪之犯罪事實者；第7 款法院認應諭
    知免刑或免訴、不受理者情形之一及違反同條第2 項「法院
    應於協商合意範圍內為判決；法院為協商判決所科之刑，以
    宣告緩刑、2 年以下有期徒刑、拘役或罰金為限。」之規定
    外，不得上訴。
六、本件如得上訴，而如不服本件判決，應於收受判決後10日內
    向本院提出上訴書狀，並應敘述具體理由；其未敘述上訴理
    由者，應於上訴期間屆滿後20日內向本院補提理由書（均須
    按他造當事人之人數附繕本）「切勿逕送上級法院」。
中    華    民    國  100     年    8     月    2     日
                  刑事第十六庭  法  官  楊欣怡
以上正本證明與原本無異。
如不服本判決應於收受判決後10日內向本院提出上訴書狀，並應
敘述具體理由；其未敘述上訴理由者，應於上訴期間屆滿後20日
內向本院補提理由書狀(均須按他造當事人之人數附繕本)「切勿
逕送上級法院」。
告訴人或被害人對於判決如有不服具備理由請求檢察官上訴者，
其上訴期間之計算係以檢察官收受判決正本之日期為準。
                                書記官  黃泰能
中    華    民    國   100    年    8     月    2     日
附錄論罪科刑法條：
中華民國刑法第335條
意圖為自己或第三人不法之所有，而侵占自己持有他人之物者，
處5 年以下有期徒刑、拘役或科或併科1 千元以下罰金。
前項之未遂犯罰之。